臺灣高雄地方法院刑事判決　　　　　　　　　　　　　　九十四年度易字第六七號
　　公　訴　人　臺灣高雄地方法院檢察署檢察官
　　被　　　告　丁○○　男　三.
右列被告因竊盜案件，經檢察官提起公訴（九十三年度偵字第一九二九八號），及移
送併辦（九十三年度偵字第二四九三七號），被告於本院準備程序進行中，就被訴事
實為有罪之陳述，經本院告知簡式審判程序意旨，並聽取公訴人及被告之意見後，本
院合議庭裁定由受命法官獨任依簡式審判程序審理，判決如左：
    主  文
丁○○連續竊盜，處有期徒刑伍月，如易科罰金，以參佰元折算壹日。
    事  實
一、丁○○基於意圖為自己不法所有之概括犯意，連續於附表所示之時間，在甲○○
    所經營位於高雄縣茄萣鄉○○路○段三五０號之「7-11超商」內，趁店員不注意
    之際，徒手竊取店內之「八八坑道高梁酒」（數量如附表所示，價值共約新台幣
    三千八百九十一元）。嗣於民國九十三年七月二十日上午七時許，丁○○又搭乘
    不知情之薛素英所騎乘之車牌號碼ＳＷ九─五八五號輕機車前往上址「7-11超商
    」店前，向薛素英謊稱欲進入該店購物，即獨自一人進入該店內，徒手竊取該店
    「八八坑道高梁酒」乙瓶，得手後欲離開之際，為店員發覺加以攔阻並自其身上
    取出「八八坑道高粱酒」乙瓶，丁○○見事跡敗露後即趁隙騎乘上開機車搭載薛
    素英逃逸，店長甲○○見狀隨即報警，嗣因薛素英察覺有異，騎乘該機車返回上
    開「7-11超商」欲瞭解事發經過之時，經甲○○當場指認，為警循線查獲。
二、丁○○復承上揭概括犯意，於九十三年六月三十日十八時六分許，搭乘不知情之
    李丁來所騎乘之車牌號碼ＶＫＫ—九五三號輕機車，前往位於臺南縣永康鄉○○
    路三一九號之「全家便利商店」，向李丁來謊稱欲進入該店購物，即獨自一人進
    入該店內，趁店員乙○○不注意之際，徒手竊取該店內之「金門五十八度高粱酒
    」乙瓶，得手後，復搭乘上開機車離開。嗣因乙○○發覺薛永順形跡可疑，即記
    下該機車車牌號碼報警，進而為警查獲上情。
三、案經甲○○訴由高雄縣政府警察局湖內分局報請臺灣高雄地方法院檢察署檢察官
    偵查起訴及移送併辦。
    理  由
一、本件被告丁○○所犯為死刑、無期徒刑、最輕本刑為三年以上有期徒刑以外之罪
    ，其於準備程序進行中，就被訴事實為有罪之陳述，經告知簡式審判程序之旨，
    並聽取當事人之意見後，本院合議庭裁定由受命法官獨任進行簡式審判程序，合
    先敘明。
二、右揭事實，業據被告於警詢及偵審中供認不諱，且經告訴人甲○○、乙○○指訴
    綦詳，核與證人薛素英、李丁來於警詢之證述一致，並有高雄縣政府警察局湖內
    分局茄萣派出所受理刑事案件報案三聯單、受理各類案件紀錄表、贓物認領保管
    收據各一紙、路口監視器翻拍照片二張、監視錄影帶畫面翻拍照片十七張及監視
    錄影帶五捲在卷可稽。是被告上開自白與事實相符，自可採為認定事實之證據，
    其連續竊盜之犯行，堪以認定。
三、核被告所為，係犯刑法第三百二十條第一項之竊盜罪。被告先後八次竊盜犯行，
    時間緊接，手法相似，觸犯構成要件相同之罪名，顯係基於概括犯意反覆為之，
    應依連續犯規定，論以一罪，並加重其刑。至檢察官移送併案審理即犯罪事實(二)
    部分（即九十三年度偵字第二四九三七號）雖未據起訴，惟與已起訴論罪科刑部
    分，有連續犯之裁判上一罪關係，為起訴效力所及，既經查明，本院自得一併審
    究，附此敘明。爰審酌被告正值年輕力壯，不思自食其力，竟一再竊取他人財物
    ，前甫因竊盜案件，經臺灣臺南地方法院以九十三年度簡字第一三三八號判決判
    決有期徒刑三月確定，復為本件連續竊盜犯行，殊非可取；惟念其犯後坦承犯行
    ，態度良好，且竊得之財物均為高粱酒等價值非鉅之物，而被告因失業、患有毒
    癮則以酒解癮為其犯罪動機（見本院卷第四十頁），及其他一切情狀，量處如主
    文所示之刑，並諭知易科罰金之折算標準，以資懲儆。
據上論斷，應依刑事訴訟法第二百七十三條之一、第二百九十九條第一項前段，刑法
第五十六條、第三百二十條第一項、第四十一條第一項前段，罰金罰鍰提高標準條例
第一條前段、第二條，判決如主文。
本案經檢察官丙○○到庭執行職務。
中　　　華　　　民　　　國　　九十四　　年　　　二　　　月　　 十七 　　日
                                  臺灣高雄地方法院刑事第四庭
                                        法　官  楊  佩  蓉
右正本證明與原本無異。
如不服本判決，應於收受送達後十日內向本院提出上訴書狀。
　　　　　　　　　　　　　　　　　　　　書記官  陳  南  瑜
中　　　華　　　民　　　國　　九十四　　年　　　二　　　月　　 十七 　　日
附錄本判決論罪科刑法條全文：
刑法第三百二十條第一項
意圖為自己不法之所有或第三人不法之所有，而竊取他人之動產者，為竊盜罪，處五
年以下有期徒刑、拘役或五百元以下罰金。
附表：
┌──┬───────────┬───────────┬─────────┐
│編號│犯　罪　時　間　　　　│犯　罪　地　點　　　　│竊　取　財　物　　│
├──┼───────────┼───────────┼─────────┤
│ 一 │九十三年六月八日七時十│高雄縣茄萣鄉○○路○段│八八坑道高梁酒大、│
│　　│四分許　　　　　　　　│三五０號「7-11超商」　│小各一瓶　　　　　│
├──┼───────────┼───────────┼─────────┤
│ 二 │九十三年六月十七日八時│高雄縣茄萣鄉○○路○段│大瓶八八坑道高粱酒│
│　　│五十六分許　　　　　　│三五０號「7-11超商」　│一瓶　　　　　　　│
├──┼───────────┼───────────┼─────────┤
│ 三 │九十三年七月三日某時許│高雄縣茄萣鄉○○路○段│小瓶八八坑道高粱酒│
│　　│　　　　　　　　　　　│三五０號「7-11超商」　│二瓶　　　　　　　│
├──┼───────────┼───────────┼─────────┤
│ 四 │九十三年七月九日某時許│高雄縣茄萣鄉○○路○段│大瓶八八坑道高粱酒│
│　　│　　　　　　　　　　　│三五０號「7-11超商」　│一瓶　　　　　　　│
├──┼───────────┼───────────┼─────────┤
│ 五 │九十三年七月十日十一時│高雄縣茄萣鄉○○路○段│大瓶八八坑道高粱酒│
│　　│二十分許　　　　　　　│三五０號「7-11超商」　│一瓶　　　　　　　│
├──┼───────────┼───────────┼─────────┤
│ 六 │九十三年七月十一日八時│高雄縣茄萣鄉○○路○段│大瓶八八坑道高粱酒│
│　　│十三分許　　　　　　　│三五０號「7-11超商」　│一瓶　　　　　　　│
├──┼───────────┼───────────┼─────────┤
│ 七 │九十三年七月二十日七時│高雄縣茄萣鄉○○路○段│大瓶八八坑道高粱酒│
│　　│十分許　　　　　　　　│三五０號「7-11超商」　│一瓶　　　　　　　│
└──┴───────────┴───────────┴─────────┘
